【裁判字號】    89,訴,344
【裁判日期】    890426
【裁判案由】    毒品危害防制條例
【裁判全文】
臺灣板橋地方法院刑事判決                          八十九年度訴字第三四四號
    公  訴  人  臺灣板橋地方法院檢察署檢察官
    被      告  乙○○
    指定辯護人 甲○
右列被告因違反毒品危害防制條例案件，經檢察官提起公訴（八十八年度偵字第二五
八五九號），甲○判決如左：
    主  文
乙○○共同販賣第二級毒品未遂，累犯，處有期徒刑肆年。扣案之安非他命壹包（驗
後淨重參拾肆點伍伍公克）沒收銷毀之。
    事  實
一、乙○○曾因犯竊盜罪，經台灣台北地方法院判處有期徒刑十月確定，於民國八十
    五年九月八日執行完畢。緣陳秋遠於八十八年十一月二十九日下午一時三十分許
    ，在台北縣新莊市○○路四五一號出租套房二六三室，為警查獲，並扣得第二級
    毒品安非他命二包（各淨重五˙七二公克、八˙五九公克），陳秋遠乃供出毒品
    安非他命係於八十八年十月中旬及同年十一月十日，分別以新台幣（下同）七千
    元，向年籍不詳綽號「李哥」之成年男子購買，並配合警方，與「李哥」聯絡，
    表示欲購買安非他命，並要求「李哥」一併清償購買大哥大之費用二萬四千元，
    「李哥」乃通知有共同販賣安非他命營利意圖之乙○○，要其交貨予陳秋遠，乙
    ○○於是先至台北縣中和市南勢角捷運站內拿裝有安非他命之眼藥水盒後，再搭
    計程車前往上開出租套房。嗣於八十八年十一月二十九日下午二時三十分許，乙
    ○○到達上開出租套房，即為警當場查獲，而販賣毒品未遂，並扣得前開眼藥水
    盒內之安非他命一包（淨重三十四˙八五公克，驗後淨重三十四˙五五公克）。
    理  由
一、訊據被告乙○○雖坦承受「李哥」之託，將裝有安非他命之眼藥水盒交予陳秋遠
    之事實，惟矢口否認有販賣安非他命之犯行，辯稱：其僅單純將安非他命拿給陳
    秋遠，「李哥」並沒有要其向陳秋遠拿錢，而第一次陳秋遠與「李哥」談的時候
    （指八十八年十一月十日），其在廁所，不知他們談什麼云云。經查陳秋遠於八
    十八年十一月十日晚上，在台北縣新莊市○○路四五一號出租套房二六三室，以
    七千元之價格向「李哥」購買安非他命時，被告在場，「李哥」並說以後不方便
    ，會叫「小賴」（即被告）送過來，陳秋遠並當場交付七千元予「李哥」；而八
    十八年十一月二十九日陳秋遠為警查獲，配合警方聯絡「李哥」，表示要購買安
    非他命，並要「李哥」清償購買大哥大之費用二萬四千元，即由被告送安非他命
    予陳秋遠等情，業據證人陳秋遠於警訊及偵查中證述綦詳。被告於初次偵訊時，
    亦供稱：第一次係「李哥」送安非他命予陳秋遠等語，是被告所辯：第一次其在
    廁所，不知「李哥」與陳秋遠談什麼等語，並不可採，其應知悉「李哥」拿安非
    他命予陳秋遠係須支付金錢，而非無償取得。又安非他命屬違禁物品，非但物稀
    價昂，且政府懸為禁令查緝甚嚴，苟無利可圖，豈有甘冒嚴刑峻罰之危險，平價
    出售之理；況被告於偵查中供稱：「李哥」叫其坐計程車送眼藥水盒（內裝安非
    他命）予陳秋遠，計程車費約二百多元等語，而被告係第二次見到陳秋遠等情，
    亦據被告於警訊時陳述在卷，亦足見被告與「李哥」有從中賺取買賣差價，否則
    若無利可圖，「李哥」何須甘冒觸法之危險，並自掏腰包付計程車資，要被告送
    安非他命予陳秋遠，而被告若無利可圖，何須先墊付計程車資，並幫「李哥」送
    違禁物安非他命予僅第二次見面之陳秋遠。再指定辯護人雖辯稱：陳秋遠先前係
    以七千元向「李哥」購買約五、六公克安非他命，而查獲當時，係扣得三十四點
    八五公克，以照過去價格計算，應值四萬元左右，而「李哥」僅欠陳秋遠二萬四
    千元，可見「李哥」將裝有安非他命之眼藥水盒交予陳秋遠，並未獲得任何利潤
    云云。惟陳秋遠以七千元向李哥購買安非他命時，並未實際秤重；而其為警查獲
    之安非他命二包（各淨重五˙七二公克、八˙五九公克，有內政部警政署刑事警
    察局八十八年十二月刑鑑字第一二七一四三號檢驗通知書一紙附卷可參）即其以
    七千元向「李哥」購買施用後所剩下的等情，亦據證人陳秋遠分別於警訊及偵查
    中證述在卷，由其施用後仍剩八˙五九公克可得推知，陳秋遠以七千元向「李哥
    」所購買之安非他命的量，並不只五、六公克，而係在八˙五九公克以上，是辯
    護人此部份之辯詞，並不可採。此外，扣案之安非他命一包（淨重三十四˙八五
    公克，驗後淨重三十四˙五五公克）經送驗結果，確係安非他命等情，亦有上開
    內政部警政署刑事警察局檢驗通知書一紙附卷可稽，本件事證明確，被告犯行堪
    予認定。至被告聲請再次傳喚證人陳秋遠，因證人陳秋遠已於警訊及偵查中，就
    被告本件犯行證述綦詳，且互核相符，甲○認事證已明，無再行傳喚之必要，附
    此敘明。
二、核被告所為，係犯毒品危害防制條例第四條第五項、第二項販賣第二級毒品安非
    他命未遂罪。其意圖販賣而持有安非他命之低度行為，為販賣安非他命之高度行
    為所吸收，不另論罪。其與綽號「李哥」之成年男子間，有犯意之聯絡及行為之
    分擔，為共同正犯。又被告曾因犯竊盜罪，經台灣台北地方法院判處有期徒刑十
    月確定，於八十五年九月八日執行完畢，其於五年內再犯本件有期徒刑以上之罪
    ，為累犯，應依法加重其刑。再被告本件販賣行為，係陳秋遠配合警方而購買，
    係屬販賣未遂，依刑法第二十六條前段之規定減輕其刑，並先加後減之。爰審酌
    被告犯罪之動機、手段、所生之危害、販賣之次數及金額，事後否認犯行無明顯
    悔過表現等一切情狀，量處如主文所示之刑。扣案之安非他命一包（驗後淨重三
    十四˙五五公克）係屬查獲之毒品，爰依法沒收銷燬之。
據上論斷，應依刑事訴訟法第二百九十九條第一項前段，毒品危害防制條例第四條第
五項、第二項、第十八條第一項前段，刑法第十一條前段、第二十八條、第四十七條
、第二十六條前段，判決如主文。
本案經檢察官許景森到庭執行職務
中      華      民      國    八十九    年      四      月    二十六    日
                                      臺灣板橋地方法院刑事第五庭
                                          法  官  李世華
右正本證明與原本無異。
如不服本判決，應於判決送達後十日內，向甲○提出上訴狀。
                                          書記官  卓聖智
中      華      民      國    八十九    年      四      月    二十八    日
附錄本案所犯法條全文
毒品危害防制條例第四條
  製造、運輸、販賣第一級毒品者，處死刑或無期徒刑；處無期徒刑者，得併科新臺
  幣一千萬元以下罰金。
  製造、運輸、販賣第二級毒品者，處無期徒刑或七年以上有期徒刑；得併科新臺幣
  七百萬元以下罰金。
  製造、運輸、販賣第三級毒品者，處五年以上有期徒刑，得併科新臺幣五百萬元以
  下罰金。
  製造、運輸、販賣專供製造或施用毒品之器具者，處一年以上七年以下有期徒刑，
  得併科新臺幣一百萬元以下罰金。
  前四項之未遂犯罰之。


司法院資訊處製作；財團法人民間司法改革基金會備份。
